臺灣高雄地方法院刑事裁定　　　　　　 100年度聲字第2494號
聲　請　人
即　被　告　林柏維
上列被告因違反毒品危害防制條例等案件，不服本院法官民國10
0 年5 月24日羈押之處分（100 年度訴字第569 號），聲請撤銷
或變更處分，本院裁定如下：
    主  文
聲請駁回。
    理  由
一、聲請意旨略以：(一)依司法院大法官釋字第665 號解釋意旨，
    羈押被告不得僅依被告所犯屬最輕本刑5 年以上有期徒刑之
    重罪為單一原因，聲請人即被告林柏維雖涉犯販賣第二級毒
    品罪，而為最輕本刑5 年以上有期徒刑之重罪，惟被告於本
    案警詢、偵查及法院訊問時均已自白犯行，應依法減輕其刑
    ，於依刑法第66條減輕其刑至二分之一之情形下，僅以法定
    刑為重罪之唯一理由羈押被告並非妥當；(二)又被告於民國10
    0 年3 月8 日初次遭臺灣高雄地方法院檢察署檢察官向本院
    聲請羈押時，係經本院以新臺幣（下同）5 萬元交保，嗣因
    檢察官提起抗告，經臺灣高等法院高雄分院撤銷原裁定發回
    本院，始於100 年4 月15日經法院訊問後裁定羈押被告。故
    被告既於100 年4 月15日明知即將面臨法院當庭羈押之命運
    ，卻仍遵期到庭，則當無逃亡之虞。為此聲請撤銷原羈押之
    處分，准予交保云云。
二、查被告固於偵查、及本院受命法官訊問時均就業經起訴之販
    賣第二級毒品案件自白，惟按刑法第66條所稱之減輕，為總
    則之減輕，並非法定刑之減輕，是被告縱依毒品危害防制條
    例第17條第2 項之規定應減輕其刑，亦非屬法定刑之減輕，
    是被告據此辯稱其所為犯行經減刑至二分之一後，已非屬重
    罪云云，本屬無據，本院受命法官因認被告所涉屬最輕本刑
    5 年以上有期徒刑之重罪，為羈押原因之一，自無違誤。又
    按司法院大法官釋字第665 號解釋，係要求附加考量被告除
    犯刑事訴訟法第101 條第1 項第3 款所列重罪外，是否有相
    當理由足認其有逃亡、湮滅、偽造、變造證據或勾串共犯或
    證人等之虞。該等附加考量與單純考量同條第1 項第1 款、
    第2 款之羈押原因仍有程度之不同。是以伴同重罪羈押予以
    考量之逃亡之虞，與單純成為羈押原因之逃亡之虞其強度尚
    有差異，亦即伴同重罪羈押考量之逃亡之虞，其理由強度可
    能未足以單獨成為羈押原因，然得以與重罪羈押之羈押原因
    互佐。另重罪常伴隨有逃亡、滅證之高度可能，係趨吉避凶
    、脫免刑責、不甘受罰之基本人性，倘一般正常之人，依其
    合理判斷，可認為該犯重罪，嫌疑重大之人具有逃亡或滅證
    之相當或然率存在，即已該當「相當理由」之認定標準，不
    以達到充分可信或確定程度為必要（最高法院100 年度台抗
    字第246 號裁定意旨參照）。而查，被告本件遭檢察官起訴
    之販賣第二級毒品犯行次數多達5 次，且單次所販售之重量
    又曾高達5 萬元之價值，而被告又均已自白，縱均依法減輕
    其刑，嗣後所可能執行之刑度亦屬非輕。衡酌前揭說明，本
    件既尚有審理程序尚待進行，嗣後又有上訴、執行之可能性
    ，則被告為規避將來可能所受重刑宣告之執行而妨礙追訴、
    審判程序進行之可能性即已增加，國家刑罰權有難以實現之
    風險，為確保訴訟程序順利進行，使國家刑罰權得以實現，
    以維持重大之社會秩序及增進公共利益，是本院受命法官另
    以被告所涉販賣第二級毒品之犯行多達5 次，可預期受重刑
    之處罰而有逃亡之虞等情，亦無違誤。而被告羈押之必要性
    經核亦無從依具保、責付、限制住居等方式加以替代，是聲
    請意旨猶執前詞指摘原處分不當，為無理由，應予駁回。
據上論斷，依刑事訴訟法第416 條第4 項、第412 條，裁定如主
文。
中    華    民    國  100     年    6     月    7     日
            刑事第九庭  審判長  法  官  鄭詠仁
                                法  官  王碧瑩
                                法  官  黃沛文
以上正本證明與原本無異。
本件不得再抗告。
中    華    民    國  100     年    6     月    7     日
                                書記官  王淑娟